臺灣高等法院刑事裁定　　　　　　　　　96年度抗字第1026號
抗 告 人
即受刑人　甲○○
　　　　　　　　　（現於臺灣臺北監獄執行中）
上列抗告人即受刑人因聲請減刑及定應執行刑案件，不服臺灣臺
北地方法院中華民國九十六年八月二十七日裁定（九十六年度聲
減字第二五００號），提起抗告，本院裁定如下：
    主  文
抗告駁回。
    理  由
一、原裁定以：受刑人甲○○於附表所示日期犯如附表所示之罪
    ，經法院分別判處如附表所示之刑確定在案。檢察官以附表
    編號三至八所示之罪，犯罪時間均在民國九十六年四月二十
    四日以前，核與中華民國九十六年罪犯減刑條例（以下簡稱
    減刑條例）第二條第一項第三款之規定相符（其中附表編號
    八所示之刑之罪，雖超過有期徒刑一年六月，惟不屬於中華
    民國九十六年罪犯減刑條例第三條所列之各罪，仍得減刑，
    其確定判決案號為九十四年度訴字第六二九號，原裁定誤載
    為九十四年度上易字第六二九號，應予更正）而聲請予以減
    刑，經核尚無不合，應予准許，並就附表編號三與附表編號
    一、二所示不應減刑之罪所處之刑，應執行有期徒刑十二年
    八月，附表編號五至八所示之罪減得之刑，應執行有期徒刑
    一年八月又十五日，以上各罪並與附表編號四所減得之刑，
    併予執行。
二、抗告意旨略以：（一）受刑人甲○○涉犯附表編號二違反麻
    醉藥品管理條例案件所處有期徒刑五年，僅餘殘刑，應符合
    減刑條例之規定，原裁定漏未予以減刑，即有不當；（二）
    附表編號四之案件，與附表編號一至三之案件，於受刑人九
    十年呈報假釋時，係合併計算，然原裁定僅就附表編號一至
    三之案件定執行刑，就附表編號四之案件係採接續執行，未
    予合併定應執行刑，亦有違誤；（三）受刑人另涉有強盜案
    件，於上開假釋時亦與附表編號一至四案件合併計算，惟此
    次減刑未見檢察官就此部分併提出聲請，自有疏漏。為此提
    起抗告，請求救濟云云。
三、按裁判確定前犯數罪均應減刑而未定執行刑者，就各罪依第
    二條、第四條、第六條至第八條規定減刑後，適用刑法第五
    十一條定其應執行之刑。裁判確定前犯數罪均應減刑而已定
    執行刑者，仍依前項規定，另定應執行之刑；刑法第五十四
    條之餘罪，均應減刑者，亦同；中華民國九十六年罪犯減刑
    條例第十條定有明文。次按，刑法第五十條規定，裁判確定
    前犯數罪者，併合處罰之。而數罪併罰，有二裁判以上者，
    依第五十一條之規定，定其應執行之刑，同法第五十三條亦
    有明定。而定有期徒刑執行刑之標準，則依（修正前）刑法
    第五十一條第五款規定，宣告多數有期徒刑者，於各刑中之
    最長期以上，各刑合併之刑期以下，定其刑期；但不得逾二
    十年。
四、本院查：
　　（一）受刑人甲○○所涉如附表編號三、四、五、六、七、
  　　　　八所示之罪，其犯罪時間均在九十六年四月二十四日
　　　　　以前，其中附表編號三至七所犯之罪，均量處一年六
  　　　　月以下之有期徒刑；附表編號八部分雖量處有期徒刑
    　　　二年，惟所涉犯者為刑法第二百十六條、第二百十條
      　　之行使偽造文書罪，非減刑條例第三條所定除外之情
          形，亦符合減刑條例之規定，原裁定予以各減刑二分
          之一，並無不合。
    （二）按此次犯罪減刑之客體，係就其原受宣告之刑為之，
          並非以尚未執行完畢之殘刑若干為計算之標準。易言
          之，若所宣告刑為減刑條例第三條第一項各款所列之
          罪名，受死刑、無期徒刑或有期徒刑逾一年六月以上
          之宣告，不論其殘刑是否在一年六月以下，均不得邀
          此寬典。本件受刑人所涉附表編號二之罪，係違反修
          正前麻醉藥品管理條例第十三條一第二項第二款（原
          裁定附表編號二誤載為第十三條之二第二項，應予更
          正）之意圖販賣而持有安非他命罪，且受有期徒刑五
          年之宣告，依減刑條例第三條第一項第十八款之規定
          ，該罪係排除在得減刑之列，受刑人認符合減刑條例
          之規定，應予減刑二分之一，尚有誤會。
    （三）又行刑累進處遇之計算，係以其在監分數之考核，依
          行刑累進處遇條例之規定，合併其數罪所執行之刑期
          綜合考核，此與其所處之刑係數罪併罰或接續執行無
          涉。本件附表編號一至三之犯罪，其裁判確定最早之
          時間為「八十三年六月二十八日」（編號一之罪），
          最後犯罪終止之時間係「八十三年四月間」（編號二
          之罪），附表編號一至三之罪符合「裁判確定前犯數
          罪」之標準，故原裁定依刑法第五十一條第五款之規
          定，定應執行刑為有期徒刑十二年八月（即七年六月
          以上，十二年十月以下），並無不當；而附表編號四
          部分，其犯罪時間在「八十三年八月二十五日」，犯
          罪在附表編號一案件「八十三年六月二十八日」裁判
          確定之後，依諸上開說明，自不在數罪併罰之列，應
          接續執行之；至其行刑累進考核是否合併計算，與此
          無涉。
    （四）受刑人甲○○另於八十年間因犯盜匪案件，於八十九
          年三月十日經本院以八十六年度重上更(三)字第七二號
          判處有期徒刑八年確定，有臺灣高等法院被告全國前
          案紀錄表一紙可稽。而該案之犯罪時間與裁判確定時
          間，依上開說明，並不符合與附表編號一至四案件定
          執行刑之要件，受刑人猶執其合併計算假釋為應合併
          定執行刑之依據，尚有誤會。
    是原裁定就附表編號三至八之罪予以減刑，並就附表編號三
    與附表編號一、二所示不應減刑之罪所處之刑，定應執行有
    期徒刑十二年八月，就附表編號五至八所示之罪減得之刑，
    定應執行有期徒刑一年八月又十五日，以上各罪並與附表編
    號四所減得之刑併予執行，依上開說明並無不當，受刑人提
    起抗告所指各節，依前揭說明顯係出於對法律之誤解，自不
    足採。本件抗告為無理由，應駁回之。
據上論斷，應依刑事訴訟法第四百十二條裁定如主文。
中　　華　　民　　國　　96　　年　　9 　　月　　29　　日
  　　　　　　　　刑事第四庭  審判長法　官  蔡秀雄
                                    法  官  陳國文
                                    法  官  鄭水銓
以上正本證明與原本無異。
如不服本裁定，應於收受送達後五日內向本院提出再抗告狀。
                                    書記官  劉貞達
中　　華　　民　　國　　96　　年　　9　 　月　　29  　日
